【裁判字號】    97,易,1860
【裁判日期】    971205
【裁判案由】    竊盜
【裁判全文】
臺灣彰化地方法院刑事判決              97年度易字第1860號
公  訴  人  臺灣彰化地方法院檢察署檢察官
被      告  甲○○
                      號
上列被告因竊盜案件，經檢察官提起公訴（97年度偵緝字第422
、423號），判決如下：
    主    文
甲○○攜帶兇器竊盜，處有期徒刑陸月。又攜帶兇器竊盜，處有
期徒刑柒月；扣案之尖嘴鉗及美工刀各壹支均沒收之。應執行有
期徒刑壹年。緩刑年。扣案之尖嘴鉗及美工刀各壹支均沒收之
。
    犯 罪 事 實
一、甲○○基於意圖為自己不法所有之犯意，於民國97年5月1日
    騎乘車牌號碼KXD-137號機車，至彰化縣田中鎮○路里○○
    路○段462號地下室第一零售市場，持客觀上足以為兇器之尖
    嘴鉗為工具，剪斷乙○○所保管之電纜線接頭，竊取該電纜
    線接頭約三公斤後，將之販售予不詳之人而得利新臺幣（下
    同）300元。另基於意圖為自己不法所有之犯意，於97年5月
    24 日晚間22時許，騎乘上開機車至彰化縣員林鎮○○里○
    ○路752號2樓之倉庫內，持客觀上足以為兇器之尖嘴鉗及美
    工刀各一支，竊取何宗信所服務公司所有而由何中信保管之
    銅製電線10公斤得手後離開現場時，在彰化縣社頭鄉○○村
    ○○路與仁愛二路口，為巡邏員警發覺異狀，而循線查獲上
    情，並扣得尖嘴鉗及美工刀各一支。
二、案經彰化縣警察局田中分局報請臺灣彰化地方法院檢察署檢
    察官偵查起訴。
    理    由
一、程序部分：按被告以外之人於審判外之言詞或書面陳述，除
    法律有規定者外，不得作為證據，又被告以外之人於審判外
    之陳述，雖不符刑事訴訟法第159條之1至第159條之4之規定
    ，而經當事人於審判程序同意作為證據，法院審酌該言詞陳
    述或書面陳述作成時之情況，認為適當者，亦得為證據。當
    事人於法院調查證據時，知有同法第159條第1項不得為證據
    之情形，而未於言詞辯論終結前聲明異議者，視為有前項同
    意，刑事訴訟法第159條第1項、第159條之5分別定有明文。
    查證人即被害人乙○○、何宗信於警詢中之證述，雖係被告
    以外之人於審判外之言詞陳述，為傳聞證據，然被告、公訴
    人於本院行準備程序與審理時均同意將之引為證據，渠等知
    悉該等言詞陳述為傳聞證據而未於言詞辯論終結前聲明異議
    ，本院復審酌該等言詞陳述均係由證人出於自由意識而陳述
    ，且核無其他證據足認該等陳述有何顯不可信之情事等一切
    情況，認為適當，依刑事訴訟法第159條之5規定，認上開證
    人於警詢中之證述得採為認定本件犯罪事實所憑之證據，合
    先敘明。
二、上開犯罪事實，業據被告甲○○於本院審理中坦承不諱，核
    與證人乙○○、何宗信於警詢中之證述情節相符，且有車牌
    號碼KXD-137號機車車籍資料1張、贓證物品認領保管收據1
    張、現場查證照片8張在卷，扣案之美工刀、尖嘴鉗各1支可
    資佐證，足認被告之自白應與事實相符，洵堪採信。從而，
    本件事證已臻明確，被告上開犯行均堪認定。
三、按刑法第321條第1項第3款之攜帶兇器竊盜罪，係以行為人
    攜帶兇器為其加重條件，此所謂兇器，其種類並無限制，凡
    客觀上足以對人之生命、身體、安全構成威脅，具有危險性
    之兇器為已足，並不以攜帶之初有行兇之意圖為必要，有最
    高法院79年臺上字第5253號判例意旨可資參照。查本案被告
    行竊時攜帶之尖嘴鉗及美工刀各1支，既屬銳器、質地堅硬
    ，倘持以抵拒，足以危害於他人生命、身體之安全，客觀上
    應認係兇器無疑。是核被告甲○○所為，均係犯刑法第321
    條第1項第3款之攜帶凶器竊盜罪。被告所犯上開二件竊盜犯
    行，係犯意各別，行為不同，應予分論併罰。爰審酌被告正
    值青壯，竟不思以合法正當途徑賺取所得，持客觀上具危險
    性而足為兇器之美工刀、尖嘴鉗為竊盜之手段，竊取他人電
    纜線變賣牟利，造成他人生活不便及所竊取之財物價值，惟
    犯後坦承犯行，態度尚佳等一切情狀，分別量處如主文所示
    之刑，並定其應執行刑，以示懲儆。末按，被告未曾因故意
    犯罪受有期徒刑以上刑之宣告，有臺灣高等法院被告前案紀
    錄表、臺灣彰化地方法院檢察署刑案資料查註紀錄表附卷可
    稽，被告因一時短於思慮、誤觸刑典，且已賠償乙○○，有
    本院民事庭調解程序筆錄附卷可憑，並已謀得正當職業，亦
    有在職證明書附卷可參，其經此偵、審教訓，當知所警惕，
    信無再犯之虞，本院認上開所宣告之刑，以暫不執行為適當
    ，併予宣告緩刑三年，以啟自新，並觀後效。至扣案之尖嘴
    鉗及美工刀各1支，均係被告所有，且均已供其行竊犯罪所
    用之物，業據其陳明在卷，爰依刑法第38條第1項第2款規定
    ，併予宣告沒收之。
據上論斷，應依刑事訴訟法第273條之1第1項、第299條第1項前
段，刑法第321條第1項第3款、第41條第1項前段、第51條第5款
、第74條第1項第1款、第38條第1項第2款，刑法施行法第1條之1
，判決如主文。
本案經檢察官蔡明達到庭執行職務
中    華    民    國    97    年    12    月    5     日
                  刑事第四庭      法  官  吳俊螢
以上正本證明與原本無異。
如不服本判決，應於收受判決後10日內向本院提出上訴書狀，並
應敘述具體理由；其未敘述上訴理由者，應於上訴期間屆滿後20
日內向本院補提理由書（均須按他造當事人之人數附繕本「切勿
逕送上級法院」）。
告訴人或被害人對於判決如有不服具備理由請求檢察官上訴者，
其上訴期間之計算係以檢察官收受判決正本之日期為準。
中    華    民    國    97    年    12    月    5     日
                                  書記官  林怡吟
附錄本案論罪科刑法條全文：
中華民國刑法第三百二十條（普通竊盜罪、竊佔罪）
意圖為自己或第三人不法之所有，而竊取他人之動產者，為竊盜
罪，處五年以下有期徒刑、拘役或五百元以下罰金。
意圖為自己或第三人不法之利益，而竊佔他人之不動產者，依前
項之規定處斷。
前二項之未遂犯罰之。


司法院資訊處製作；財團法人民間司法改革基金會備份。
